【裁判字號】    97,訴,4000
【裁判日期】    971031
【裁判案由】    毒品危害防制條例
【裁判全文】
臺灣板橋地方法院刑事判決              97年度訴字第4000號
公  訴  人  臺灣板橋地方法院檢察署檢察官
被      告  甲○○
上列被告因毒品危害防制條例案件，經檢察官提起公訴（97年度
毒偵字第6514號），於本院準備程序進行中，被告就被訴之事實
為有罪陳述，經告知被告簡式審判程序之旨，並聽取當事人之意
見後，裁定進行簡式審判程序判決如下：
    主  文
甲○○施用第一級毒品，累犯，處有期徒刑柒月。扣案之注射針
筒壹支沒收。
    事  實
一、甲○○前因施用毒品案件，經本院裁定送觀察、勒戒後，認
    無繼續施用毒品之傾向，於民國89年12月19日釋放，並由臺
    灣板橋地方法院檢察署檢察官於89年12月26日以89年度毒偵
    字第7544號為不起訴處分確定。又因犯強盜罪，經臺灣高等
    法院以86年度上訴第1345號判決有期徒刑5 年4 月確定，於
    民國89年4 月7 日假釋交付保護管束，於90年7 月11日經撤
    銷假釋，應執行殘刑2 年5 月29日，殘刑之刑期起算日期為
    90年8 月7 日，於93年1 月4 日縮短刑期執行完畢；其後復
    於93年間因施用毒品案件，經本院93年度訴字第1772號判處
    有期徒刑8 月確定，再於94年間因施用毒品案件，先後經本
    院以94年度易字第124 號、94年度訴字第849 號分別判處有
    期徒刑3 月、8 月確定，前開各刑經接續執行，於95年5 月
    23日假釋出監，然上開假釋經撤銷，再於95年9 月11日入監
    ，後又因竊盜案件，本院以95年度易字第1797號判決有有期
    徒刑9 月確定，並經接續上開假釋撤銷後之殘刑執行，嗣因
    前載竊盜案件經裁定減刑為有期徒刑4 月又15日，而96年7
    月16日縮刑期滿執行完畢。
二、詎其猶不知悛悔，再基於施用第一級毒品海洛因（下均稱海
    洛因）之犯意，於97年7 月27日傍晚某時，在其位於臺北縣
    三峽鎮○○路6 號3 樓之4 住處，以將海洛因摻水放入針筒
    後注射進入體內之方式施用海洛因1 次，嗣於隔日即7 月28
    日15時55分許，在台北縣三峽鎮○○路69巷35之1 號4 樓41
    3 號房其友人之住處為警查獲，並在其身上扣得已使用過之
    注射針筒1 支，經警將對甲○○所採集之尿液送驗結果後，
    係呈鴉片類陽性反應，而查悉上情。
三、案經臺北縣政府警察局板橋分局報告台灣板橋地方法院檢察
    署檢察官偵查起訴。
    理  由
一、按除被告所犯為死刑、無期徒刑、最輕本刑為3 年以上有期
    徒刑之罪或高等法院管轄第一審案件者外，於第一次審判期
    日前之準備程序進行中，被告先就被訴事實為有罪之陳述時
    ，審判長得告知被告簡式審判程序之旨，並聽取當事人、代
    理人、辯護人及輔佐人之意見後，裁定進行簡式審判程序，
    刑事訴訟法第273 條之1 第1 項定有明文。經核本件被告所
    犯係死刑、無期徒刑、最輕本刑為3 年以上有期徒刑以外之
    罪，其於準備程序中就被訴事實為有罪之陳述，經法官告知
    簡式審判程序之旨，並聽取公訴人、被告之意見後，本院爰
    依首揭規定，合議裁定由受命法官獨任進行簡式審判程序，
    合先敘明。
二、上揭事實，業據被告甲○○於本院審理中坦承不諱，且被告
    為警查獲後所採集之尿液，經送臺灣檢驗科技股份有限公司
    以EIA 酵素免疫分析法初步檢驗，再以GC/MS 氣相層析質譜
    儀法確認檢驗結果，呈現鴉片類（海洛因）陽性之反應等情
    ，有該公司97年8 月19日編號CH/2008/71196 號濫用藥物檢
    驗報告、被移送人姓名及代碼對照表各1 紙附卷可稽（見偵
    查卷第18、27頁），堪信其自白與事實相符。又被告前因施
    用毒品案件，經本院裁定送觀察、勒戒後，認無繼續施用毒
    品之傾向，於89年12月19日釋放，並由臺灣板橋地方法院檢
    察署檢察官於89年12月26日以89年度毒偵字第7544號為不起
    訴處分確定；然於上開觀察、勒戒執行完畢後5 年內，復又
    於93年間因施用毒品案件，經本院93年度訴字第1772號判處
    有期徒刑8 月確定，又於94年間亦因施用毒品案件，先後經
    本院以94年度易字第124 號、94年度訴字第849 號分別判處
    有期徒刑3 月、8 月確定，而96年7 月16日縮刑期滿執行完
    畢乙節，有卷附之臺灣高等法院被告前案紀錄表1 份為憑。
    按修正後之毒品危害防制條例就施用毒品者，僅於「初犯」
    及「5 年後再犯」二種情形，設有追訴條件之限制，即須於
    初犯經觀察、勒戒或強制戒治釋放後，5 年內均無施用毒品
    之行為，始能認其前所實施之觀察、勒戒或強制戒治已足遮
    斷毒癮，而得於5 年後再犯時，再予適用初犯之規定，重行
    觀察、勒戒等程序。倘5 年內已經再犯，被依法追訴處罰，
    縱其第3 次（或第3 次以上）施用毒品之時間在初犯釋放5
    年以後，即與「5 年後再犯」之情形有別，自無再經觀察、
    勒戒及強制戒治之必要，應得逕行追訴處罰，最高法院95年
    度臺非字第59號、95年度臺非字第65號判決意旨可資參照。
    查被告於89年12月19日觀察、勒戒執行完畢釋放後，迄至本
    案雖已逾5 年，但其中被告已有數次因施用毒品之犯行經法
    院判刑確定，業於前述，是本次犯行核非5 年後再犯之情形
    ，依前開說明，自無重行觀察、勒戒程序之必要，應依法逕
    行論處。
三、核被告甲○○所為，係犯毒品危害防制條例第10條第1 項之
    施用第一級毒品罪。被告施用前後持有第一級毒品之犯行，
    為施用之高度行為所吸收，不另論罪。又被告有事實欄所載
    之執行紀錄，有臺灣高等法院被告前案紀錄表在卷可稽，其
    於有期徒刑執行完畢後之5 年以內，再故意犯本件有期徒刑
    以上之罪，為累犯，應依法加重其刑。爰審酌被告前已有多
    次施用毒品之犯行，顯無視於毒品對於自身健康之戕害及國
    家對於杜絕毒品犯罪之禁令，惟考量施用毒品者均具有相當
    程度之生理成癮性及心理依賴性，戒除不易，且犯罪心態與
    一般刑事犯罪之本質不同，非難性較低，暨衡以其施用毒品
    之動機、犯罪後坦承犯行之態度、自承於本件為警查獲前有
    正常之工作，且已至醫院接受服用美沙冬治療，係因尚未完
    全戒癮因而再犯本案等一切情狀，量處如主文所示之刑，以
    資懲儆。至扣案之注射針筒1 支，經被告供承係其所有並供
    施用海洛因之工具，應依刑法第38條第1 項第2 款規定宣告
    沒收。
據上論斷，應依刑事訴訟法第273 條之1 第1 項、第299 條第1
項前段，毒品危害防制條例第10條第1 項，刑法第11條前段、第
47條第1 項、第38條第1 項第2 款，判決如主文。
本案經檢察官江祐丞到庭執行職務。
中    華    民    國    97    年    10    月    31    日
                  刑事第十八庭  法  官  邱景芬
以上正本證明與原本無異
如不服本判決應於送達後10日內向本院提出上訴狀
                                書記官  曾千庭
中    華    民    國    97    年    11    月    4     日
附錄本案論罪科刑法條全文
毒品危害防制條例第10條
施用第一級毒品者，處 6 月以上 5 年以下有期徒刑。
施用第二級毒品者，處 3 年以下有期徒刑。


司法院資訊處製作；財團法人民間司法改革基金會備份。
